# 求助陈版主，资产减值问题

提问人：ybycpv 时间：2021-07-13 08:05:06
求助陈版主：
1 、对固定资产进行减值测试，如果该固定资产为生产线，但生产线不能独立产生现金流入，是否一定必须扩大计量单元为含该生产线、厂房、土地、营运资金的最小资产组后，对该资产组进行减值测试呢？如果评估师通过多期超额收益法可以从该最小资产组产生的现金流里扣除房地产、营运资金的贡献而得到该生产线的贡献的话，是否可以不以该最小资产组为测试对象而还是以该生产线为测试对象呢？即不能独立产生现金流入的单项资产就不能作为资产减值测试对象呢？
2 、要出一个资产减值测试评估报告和一个商誉减值测试评估报告，两个报告的评估范围的区别是：一个是不含商誉的资产组，一个是含商誉的资产组，除了商誉，两个资产组的其他组成部分完全相同，均采用收益法评估其在用价值，那两个报告的评估值会有不同吗？感觉预测口径没有区别、而且也无法区别，是折现率会有不同吗？如果是，除了折现率还有别的区别吗？
请陈版主指导！谢谢

回答人：chenyiwei
1 、一般情况下应将生产线和厂房共同作为一个整体资产组进行减值测试。“评估师通过多期超额收益法可以从该最小资产组产生的现金流里扣除房地产、营运资金的贡献而得到该生产线的贡献”不一定符合会计上对“可收回金额”的定义。
2 、剔除商誉后，不含商誉的资产组可收回金额可能不能用收益法测算。含商誉的资产组的可收回金额才能用收益法测算，因为在很多案例中，商誉对于该资产组持续产生未来现金流入极其重要。